【裁判字號】    95,易,1187
【裁判日期】    950821
【裁判案由】    竊盜
【裁判全文】
臺灣高雄地方法院刑事判決              95年度易字第1187號
公  訴  人  臺灣高雄地方法院檢察署檢察官
被      告  甲○○
            乙○○
            丁○○
                    郵政信箱.
上列被告等因竊盜案件，經檢察官提起公訴（95年度偵字第1735
5 號），被告等於本院準備程序均為有罪之陳述，經合議庭裁定
由受命法官依簡式審判程序獨任審理，本院判決如下：
    主  文
甲○○、乙○○、丁○○結夥三人以上竊盜，甲○○處有期徒刑
玖月；乙○○、丁○○各處有期徒刑柒月，均緩刑年。
    事  實
一、甲○○與其女兒乙○○及外孫丁○○，於民國95年6 月25日
    晚間8 時30分許，3 人共同基於意圖為自己不法所有之概括
    犯意，利用甲○○在高雄縣燕巢鄉樹德科技大學新建校舍工
    地擔任保全之機會，開啟該工地大門，由乙○○駕駛租用之
    車牌號碼P3-0387 號自小貨車，搭載丁○○，進入該工地，
    結夥3 人共同竊取隆大營造股份有限公司所有而置放於上開
    工地之竹節鋼筋120 支（分別為長度250 公分、直徑8 分60
    支；長度250 公分、直徑4 分60支），得手後將鋼筋搬至上
    開貨車，欲前往高雄市○○區○○路附近資源回收場變賣圖
    利。嗣於同日晚間10時15分許，行經高雄市○○區○○路與
    文守路口，經警攔查，始循線查獲上情。
二、案經高雄市政府警察局保安警察大隊移送臺灣高雄地方法院
    檢察署檢察官偵查起訴。
    理  由
一、上揭犯罪事實，業據被告三人於本院審理中坦承不諱，核與
    證人即被害人丙○○證述情節相符，並有查獲照片4 幀、贓
    物認領保管單1 紙、車籍作業系統查詢認可資料表1 紙附卷
    可稽，被告三人結夥三人竊盜之犯行，均堪認定，應予依法
    論科。
二、論罪科刑：
  (一)刑法施行法於94年2 月2 日修正公布，且自公布日起第3 日
    即自同月5 日起施行，而依同法第10條之1 規定，94年1 月
    7 日立法院三讀通過修正之刑法（業經總統於同年2 月2 日
    ，以華總一義字第09400014901 號令公布），自95年7 月1
    日施行，而修正後之刑法，對於正共同正犯之成立，限於從
    事構成犯罪事實之行為人，是被告三人行為後，刑法已有變
    更，自應依新修正之刑法第2 條第1 項所規定之「從舊從輕
    」原則，比較新舊法，以資決定應適用之法律。而修正後刑
    法第28條將原先「2 人以上共同『實施』犯罪之行為者，皆
    為正犯」之文字，更改成「2 人以上共同『實行』犯罪之行
    為者，皆為正犯」，用以限縮共同正犯僅限於從事構成犯罪
    事實之行為人，不涵蓋陰謀、預備等行為階段，惟就本案而
    言，被告三人共同實行竊取被害人所有財物行為，故刑法修
    正前後，被告均成立共同正犯，並無所謂利與不利被告之問
    題，自應依刑法第2 條第1 項前段規定，適用修正前之刑法
    。
  (二)核被告三人所為，均係犯刑法第321 條第1 項第4 款之結夥
    三人竊盜罪。被告甲○○、乙○○、丁○○間，就上開犯行
    ，有犯意聯絡及行為分擔，應論以共同正犯。爰審酌被告三
    人，不思以正當方法賺取財物，竟利用被告甲○○擔任工地
    保全之機會，結夥行竊所看守工地之財物，行為誠不足取，
    惟念及被告乙○○、丁○○未有任何前科紀錄，有臺灣高等
    法院被告乙○○、丁○○前案紀錄表2 份在卷可佐，及被告
    三人行竊手段尚屬和平，且竊取物品之價值非鉅，所竊得物
    品業經被害人領回，有贓物認領保管收據1 紙附卷可查，另
    被告三人自為警查獲時起，迄至本院審理終結，均坦承犯行
    ，態度良好，堪認尚具悔意等一切情狀，分別量處如主文所
    示之刑，以資懲儆。
  (三)又依最高法院95年5 月23日刑事庭第8 次會議決議「犯罪在
    新法施行前，新法施行後，緩刑之宣告，應適用新法第74條
    之規定」，故修正後之刑法第74條，一面放款緩刑之要件，
    一面准許法院為緩刑之宣告時，得同時課予被告應履行之負
    擔，而與修正前之規定，有所差異，應逕依修正後刑法第74
    條規定，宣告緩刑，而無依刑法第2 條比較新舊法之餘地。
    查被告乙○○、丁○○前未曾因故意犯罪受有期徒刑以上刑
    之宣告，已如前述；被告甲○○前因故意犯罪受有期徒刑以
    上刑之宣告，執行完畢後，五年以內未曾因故意犯罪受有期
    徒刑以上刑之宣告，有臺灣高等法院被告甲○○前案紀錄表
    乙份在卷可憑，被告三人均符合修正後刑法第74條第1 項第
    1 款、第2 款之要件，且由於被告三人均係因一時失慮，偶
    罹刑典，事後均已坦承犯行，堪認具有悔意，經此刑之宣告
    後，應知警惕而無再犯之虞，本院因認暫不執行其刑為當，
    予以宣告緩刑3 年，用啟自新。
  (四)末按現役軍人犯陸海空軍刑法第76條第1 項各款所列舉之刑
    法罪嫌者，除陸海空軍刑法另有規定外，依各該規定處罰，
    即依軍事審判法審理。查本件被告丁○○雖係現役軍人，然
    其涉犯之竊盜案件並非在營區、艦艇或其他軍事處所、建築
    物所犯之竊盜罪，參諸上開規定，不屬於軍事審判之範圍，
    自應由本院依法審判，併此敘明。
據上論斷，應依刑事訴訟法第273 條之1 第1 項、第299 條第1
項前段，刑法第2 條第1 項前段、第74條第1 項第1 款，修正前
刑法第28條、第321 條第1 項第4 款，判決如主文。
本案經檢察官戊○○到庭執行職務。
中    華    民    國    95    年    8     月    21    日
                  刑事第十一庭  法  官  林揚奇
以上正本證明與原本無異。
如不服本判決，應於收受送達後10日內向本院提出上訴書狀。
中    華    民    國    95    年    8     月    21    日
                                書記官  于耀文
附錄本案論罪科刑法條全文：
刑法第321條
犯竊盜罪而有下列情形之一者，處6 月以上、5 年以下有期徒刑
：
  一  於夜間侵入住宅或有人居住之建築物、船艦或隱匿其內而
      犯之者。
  二  毀越門扇、牆垣或其他安全設備而犯之者。
  三  攜帶兇器而犯之者。
  四  結夥三人以上而犯之者。
  五  乘火災、水災或其他災害之際而犯之者。
  六  在車站或埠頭而犯之者。
前項之未遂犯罰之。


司法院資訊處製作；財團法人民間司法改革基金會備份。
